【裁判字號】    91,易,3213
【裁判日期】    920116
【裁判案由】    竊盜等
【裁判全文】
臺灣板橋地方法院刑事判決                        九十一年度易字第三二一三號
    公  訴  人  臺灣板橋地方法院檢察署檢察官
    被      告  林淑樺  起訴.
右列被告因竊盜等案件，經檢察官提起公訴（九十一年度偵字第一三四六二號），本
院判決如左：
    主  文
林淑樺無罪。
    理  由
一、公訴意旨略以：被告林淑樺（起訴書誤載為華，已改名為林叔怡）與丙○○、戊○○（均另案審理），基於共同意圖為自己不法所有之犯意聯絡，於民國（下同
    ）九十一年七月二十一日十六時許，以林淑樺出面租用Ｚ二─八二二一號自用小
    貨車，並在車內把風，丙○○、戊○○下手之方式，結夥三人行竊：
  (一)於當日十七時許，在桃園縣大園鄉竹圍海水浴場，竊取乙○○所有白色皮包一個
    （內有米色皮夾、身分證、駕照、學生證各一張）、行動電話二支、現金新台幣
    （下同）一千元；
  (二)同日十八時許，又在上開地點，竊取甲○○所有之黑色皮夾一個（內有駕照行照
    、學生證、提款卡各一張）、行動電話一支、現金五百元；
  (三)於同日十八時許，在桃園縣蘆竹鄉蘆竹休閒區之停車場，竊取丁○○所有之現金
    一千七百元、行動電話一支、提款卡三張、信用卡、健保卡、汽車駕照各一張。
    並由丙○○持丁○○之提款卡，提取一萬八千元，三人朋分花用，嗣為警於次日
    凌晨一時三十分許，在臺北縣鶯歌鎮○○路四一三巷三十號前查獲，並扣得行動
    電話三支、駕照二張等物，因認被告涉犯刑法第三百二十一條第一項第四款、第
    三百三十九條之二第一項之結夥三人竊盜及準詐欺罪嫌。公訴人係以：
  (一)被告自承於案發日自租車時起至查獲時止，均與戊○○、丙○○在一起；
  (二)告訴人丁○○、乙○○、甲○○於警訊中之指訴及贓物認領保管收據三紙；
  (三)同案被告丙○○、戊○○於偵查、警訊中自白竊盜等節，為其依據。
二、被告經合法傳喚並未到庭陳述，其於警詢中否認犯行，辯稱：我從九十一年七月
    二十一日下午四時許，在三峽鎮○○路六十七號租得自小客貨車開始，就一直和
    丙○○及戊○○在一起，我們在三峽鎮繞了一個多小時後，他兩人提議要去蘆竹
    海邊，途中我都在睡覺，直到他們下車後再上車，我才醒來，知道到了蘆竹，然
    後他們兩個上車後，我繼續睡覺，丙○○就開到中正機場，車子駛離蘆竹途中，
    丙○○有下車買飲料給我喝，然後他們就開到鶯歌鎮○○路四一三巷三十號前停
    車睡覺，我和他們兩人是朋友關係，丙○○叫我和戊○○在車上等他，我有看見
    他往提款機方向走去，我不知道他是要去領錢等語（見九十一年七月二十二日警
    詢筆錄）。經查：共同被告丙○○於警詢時供述：我於九十一年七月二十一日下
    午六時許，在桃園縣蘆竹鄉蘆竹休閒區的停車場內，從機車內竊取丁○○的一個
    藍色小提包，是我和戊○○一起偷的，我提議，並用雙手扳開機車的坐墊，由戊○○伸手進入機車車箱內，竊取藍色小提包，警察查獲的時候，車內只有我和林
    淑樺，是因為戊○○已先行離開，林淑樺沒有共同竊取，我拿丁○○的提款卡到
    中正機場內的提款機提領一萬八千元，我分到五千，共同花掉三千元，戊○○拿
    走一萬元，我下車領錢林淑樺並不知道，林淑樺並沒有和我跟戊○○共同花用三
    千元，我從六月初開始，和戊○○在桃園縣竹圍海水浴場附近及烏來鄉溫泉區等
    地共竊取了二十三支行動電話等語（見九十一年七月二十二日警詢筆錄）；又證
    人戊○○到庭結證稱：九十一年七月二十一日我有和丙○○下去偷，我們都是去
    停車場偷機車上的財物，被告在車上，沒有跟我們一起下車，她好像在車上睡覺
    ，我們租的車是休旅車，丙○○開車，我坐前座，林淑樺坐後座，我們停放車子
    的地點跟行竊地點有一段距離，偷到東西之後，我們直接放在口袋，沒有帶袋子
    去裝，皮夾都丟棄，只拿現金、提款卡、行動電話。當天的花用是我出的，我們
    偷了三次，被告並不知道，我們沒有跟她講等語（見九十二年一月十日訊問筆錄
    ），是被告自始否認犯行，共同被告丙○○、戊○○亦均為對被告有利之陳述，
    而被害人之指述，只能證明其等確有遭竊之事實，並無法逕作為對被告不利之認
    定。綜合上開證據，本院認為，雖然被告自承當天均和丙○○、戊○○一同駕車
    出遊，然本案尚乏證據證明被告有何和丙○○、戊○○基於共同犯意，推由丙○○、戊○○下手行竊，而由被告把風之行為，且依丙○○、戊○○所述，徒手扳
    開機車坐墊行竊，只挑貴重物品放在口袋之手法，並不需要攜帶行竊工具（如螺
    絲起子、扳手），又丙○○自承，從六月初開始，就和戊○○共同行竊，足認兩
    個人應有相當之默契足以分工完成本案犯行，並不需要第三人坐在車內把風，被
    告林淑樺辯稱自己並沒有發現丙○○、戊○○行竊，也沒有參與犯行等節，尚屬
    合理，依現有之證據，係屬不能證明被告犯罪，應為無罪之諭知。
三、被告經合法傳喚，無正當理由不到庭，本院認本案係應判無罪之案件，爰不待其
    陳述逕行判決。
據上論斷，應依刑事訴訟法第三百零一條第一項、第三百零六條，判決如主文。
中      華      民      國    九十二    年      一      月     十六     日
              法  官    蕭  一  弘
右正本證明與原本無異。
如不服本判決，應於判決送達後十日內，向本院提出上訴狀。
                                          書記官    郭  玉  芬
中      華      民      國    九十二    年      一      月     二十     日


司法院資訊處製作；財團法人民間司法改革基金會備份。
